臺灣臺中地方法院民事裁定            
                                   111年度司繼字第1276號
聲  請  人  彰化商業銀行股份有限公司

法定代理人  凌忠嫄  
代  理  人  張豐田  
受  選任人  林助信律師
上列聲請人聲請為被繼承人陳正祥選任遺產管理人事件，本院裁
定如下：
    主  文
選任林助信律師為被繼承人陳正祥之遺產管理人。
准對被繼承人陳正祥之大陸地區以外繼承人為承認繼承之公示催
告。
被繼承人陳正祥之大陸地區以外繼承人，應自前項公示催告最後
揭示於法院公告處、資訊網路及其他適當處所之日起，壹年內承
認繼承。上述期限屆滿，無繼承人承認繼承時，被繼承人陳正祥
之遺產，於清償債權並交付遺贈物後，如有賸餘即歸屬國庫。
聲請程序費用由被繼承人陳正祥之遺產負擔。
    理  由
一、按繼承開始時，繼承人之有無不明，而無親屬會議或親屬會
    議未於 1個月內選定遺產管理人者，利害關係人或檢察官得
    聲請法院選任遺產管理人，並由法院依公示催告程序，定6
    個月以上之期限，公告繼承人，命其於期限內承認繼承，民
    法第1177條、第1178條規定甚明。
二、本件聲請意旨略以：被繼承人陳正祥（男、民國00年00月00
    日生、身分證統一編號：Z000000000號、生前最後住所：臺
    中市○○區○○街○○巷0號）於110年1月3日死亡，且其所有繼承
    人均已拋棄繼承，是否仍有應繼承之人不明，而其親屬會議
    亦未於法定期間內選定遺產管理人，致聲請人無法對被繼承
    人之財產主張權利，聲請人為被繼承人之債權人，爰基於利
    害關係人地位，依法聲請為被繼承人選任遺產管理人等語，
    並提出臺灣嘉義地方法院民事執行處90年6月20日嘉院昭民
    執簡字第3237號債權憑證、除戶戶籍謄本等為證。
三、查聲請人主張其與被繼承人間尚有債權債務關係，且被繼承
    人死亡後其所有繼承人均已拋棄繼承，是否仍有應繼承之人
    不明，而其親屬會議未於法定期間內選定遺產管理人等事實
    ，此有聲請人提出前揭書證在卷可證，堪信為真實。經本院
    函詢轄區內各律師之意願，經林助信律師函覆願擔任本件遺
    產管理人，此有民事陳明狀附卷可稽。茲審酌林助信律師為
    執業律師，非但具有專業知識及能力，且與被繼承人所遺遺
    產間無利害關係，若由其擔任本事件之遺產管理人，定能秉
    持其專業倫理擔當此具公益性質之職務，並順利達成管理保
    存及清算遺產之任務。執此，本院認為由林助信律師擔任被
    繼承人之遺產管理人，應屬妥適，爰選任之。
四、依家事事件法第127條第4項規定，裁定如主文。
中　　華　　民　　國　　111 　年　　6 　　月　　17　　日
                  家事法庭  司法事務官　羅永旻
以上正本係照原本作成。
如不服本件裁定，得於裁定書送達之翌日起10日內，以書狀敘述
理由，向本庭提起抗告，並應繳納抗告費新台幣1000元。  
中　　華　　民　　國　　111 　年　　6 　　月　　17　　日
                                書記官　陳綉燕